臺灣彰化地方法院刑事判決　　　　　　96年度交簡上字第11號
公　訴　人　臺灣彰化地方法院檢察署檢察官
上　訴　人
即　被　告　甲○○
上列上訴人因公共危險等案件，不服本院員林簡易庭九十五年度
員交簡字第二０九號中華民國九十五年十一月二十二日第一審簡
易判決（聲請案號：臺灣彰化地方法院檢察署九十五年度偵字第
六七二八號），提起上訴，本院管轄之第二審合議庭裁定依簡式
審判程序審理，判決如下：
    主  文
原判決關於過失傷害部分撤銷。
甲○○被訴過失傷害部分公訴不受理。
其餘上訴駁回。
    犯  罪  事  實
一、甲○○明知飲酒後會產生肢體協調、平衡感與判斷力變差等
    不能安全駕駛動力交通工具之情形，且飲酒後不得駕車亦經
    政府多年透過報章媒體大力宣傳周知，竟於民國（下同）九
    十五年七月二十三日十七時四十五分許至翌日三時許止，在
    其友人位於彰化縣埔鹽鄉之住處飲用高梁酒後，已有反應較
    慢、感覺減低、影響駕駛等已達於不能安全駕駛動力交通工
    具之程度，仍隨即駕駛車號八Ｑ—０二六七號自小客車上路
    。嗣於同月二十四日四時三十分許，駕駛上開自小客車由東
    向西行經彰化縣溪湖鎮○○里○○路○段一三八號前時，本
    應注意車前狀況，隨時採取必要之安全措施，而依當時情形
    路面無缺陷、無障礙物、視距良好，並無不能注意之情事，
    竟因酒後駕車精神狀況不佳，且疏未注意車前狀況，致追撞
    同向由丁○駕駛附載其夫乙○○之農用車，該農用車遭追撞
    後失控撞倒路邊之電桿，並衝撞停放於路邊之車牌號碼ＹＸ
    ─二七三六號自小客車，丁○因之受有頭皮撕裂傷、右手撕
    裂傷、兩大腿皮下瘀血等傷害，另乙○○則受有頭部外傷併
    顱內出血之傷害。嗣經警到場處理，測得甲○○呼氣中酒精
    濃度達每公升一點六七毫克，始查悉上情。
二、案經彰化縣警察局溪湖分局報請臺灣彰化地方法院檢察署檢
    察官偵查聲請簡易判決處刑 。
    理  由
一、按除被告所犯為死刑、無期徒刑、最輕本刑為三年以上有期
    徒刑之罪或高等法院管轄第一審案件者外，於前條第一項程
    序進行中，被告先就被訴事實為有罪之陳述時，審判長得告
    知被告簡式審判程序之旨，並聽取當事人、代理人、辯護人
    及輔佐人之意見後，裁定進行簡式審判程序，刑事訴訟法第
    二百七十三條之一第一項定有明文。本件被告甲○○所涉係
    死刑、無期徒刑、最輕本刑為三年以上有期徒刑之罪或高等
    法院管轄第一審案件以外之罪，並於本院行準備程序時就被
    訴事實為有罪之陳述，本院合議庭依前揭規定，經評議結果
    ，裁定行簡式審判程序。
二、上揭犯罪事實，業據被告甲○○於警、偵訊中及本院行準備
    程序及審理時均坦承不諱，核與證人丙○○、丁○、乙○○
    於警訊中之指述情節相符，復有道路交通事故現場圖、道路
    交通事故調查報告表 (一)、(二)、 彰化縣警察局交通隊溪
    湖分隊道路交通事故當事人酒精測定紀錄表、彰化縣警察局
    舉發違反道路交通管理事件通知單、刑法第一百八十五條之
    三案件測試觀察紀錄表、行政院衛生署彰化醫院診斷證明書
    、道安醫院診斷證明書各一紙及現場照片十六幀等件在卷可
    稽，顯見被告已達不能安全駕駛動力交通工具之程度甚明。
    足徵被告之自白與事實相符，本件事證業臻明確，被告犯行
    堪以認定。
三、核被告所為，係犯刑法第一百八十五條之三服用酒類，不能
    安全駕駛動力交通工具而駕駛罪。本件原審依上開法條，判
    處被告此部分罪刑拘役五十日，並諭知易科罰金之折算標準
    ，經核其認事用法及量刑均稱妥適。被告上訴意旨徒以其與
    被害人等已達成民事和解為由，爰請求撤銷原判決，從輕量
    刑，為無理由，此部分應予駁回。公訴人復謂被告駕車自後
    追撞被害人丁○所駕駛之農用車，導致其與被害人乙○○均
    受有傷害，另涉犯刑法第二百八十四條第一項前段過失傷害
    罪嫌；惟過失傷害罪，依刑法第二百八十七條前段規定係屬
    告訴乃論之罪，而告訴乃論之罪，其告訴經撤回者，應諭知
    不受理之判決，刑事訴訟法第三百零三條第三款定有明文；
    又鄉鎮市調解條例第二十五條第二項規定：「刑事事件於偵
    查中或第一審法院辯論終結前，調解成立，經法院核定，並
    經當事人同意撤回者，視為於調解成立時撤回告訴或自訴。
    」。本案被告與被害人丁○、乙○○於九十五年十一月十三
    日在彰化縣芳苑鄉調解委員會成立調解，由被告於當日開立
    一張面額新台幣三十萬元支票予被害人二人收執，而調解成
    立，並經本院民事庭於九十五年十一月二十日核定，被害人
    丁○、乙○○於調解當時並書寫願放棄一切刑事請求權，業
    據被告提出經本院核定之調解書附卷可稽，並經證人即出席
    調解委員陳木火到庭陳稱被害人二人之真意均係同意撤回告
    訴屬實，足見依上開規定，被害人丁○、乙○○於九十五年
    十一月十三日調解成立時，視為已撤回刑事告訴，則原審於
    九十五年十一月二十二日判決時，本應就被告涉犯過失傷害
    罪嫌諭知判決不受理，惟原審未及審究上情，而予論罪科刑
    ，自有未當，被告上訴意旨陳稱本案過失傷害刑事部分業經
    鄉鎮市調解委員會調解，並由本院民事庭予以核定等情，指
    摘原判決不當，即有理由，應由本院將原判決關於此部分予
    以撤銷，而改判此部分諭知公訴不受理。
據上論斷，應依刑事訴訟法第四百五十五條之一第一項、第三項
、第三百六十四條、第二百七十三條之一第一項、第三百六十八
條、第三百六十九條第一項前段、第三百零三條第三款，判決如
主文。
本案經檢察官吳芙如到庭執行職務。
中　　華　　民　　國　　96　　年　　 3　　月　　20　　日
                  刑事第一庭    審判長法  官   葉榮郎
                                      法  官   郭麗萍
                                      法  官   胡宜如
以上正本證明與原本無異。
本件不得上訴。
中　　華　　民　　國　　96　　年　　3 　　月　　20　　日
                                      書記官   吳金良
